臺灣屏東地方法院民事裁定
111年度家聲字第9號
聲  請  人  林美雪  

聲  請  人  林彥名  

前列林美雪、林彥名共同
代  理  人  江順雄律師

上列當事人間請求聲請法官迴避事件，聲請法官迴避，本院裁定
如下：
    主  文
聲請駁回。
聲請訴訟費用由聲請人負擔。
    理  由
一、按法官有民事訴訟法第32條所定各款應自行迴避以外之情形
    ，足認其執行職務有偏頗之虞者，當事人得依同法第33條第
    1項第2款聲請法官迴避，並依家事事件法第51條規定，於家
    事訴訟事件準用之。次按，民事訴訟法第33條第1項第2款所
    謂法官執行職務有偏頗之虞，係指法官對於訴訟標的有特別
    利害關係，或與當事人之一造有密切之交誼或嫌怨，或基於
    其他情形，客觀上足疑其為不公平之審判者而言。若僅憑當
    事人主觀上不滿意法官進行訴訟遲緩，或認法官就當事人聲
    明之證據不為調查，行使闡明權或指揮訴訟欠當，或法官就
    發現真實認有必要之證據依職權為調查，尚不得遽認其執行
    職務有偏頗之虞（最高法院27年渝抗字第304號、29年渝抗
    字第56號、69年台抗字第457號、90年度台抗字第39號、107
    年度台抗字第654號裁定意旨參照）。且上開迴避之原因，
    依同法第34條第2項、第284條之規定，應提出能即時調查之
    證據釋明之。
二、本件聲請人主張：本院108年度重家繼訴字第2號及109年度
    重家財訴第1號分割遺產與請求分配剩餘財產事件（下稱系
    爭事件）之承審法官，關於原告林陳時之積極財產的調查，
    承審法官以諭令林陳時主動提出之方式為之，就被告所具狀
    聲請函調之證據未予調查，就此顯然影響林陳時主張夫妻剩
    餘財產分配數額高低及影響被告之權益，被告代理人多次具
    狀聲請，然承審法官未予調查，容有偏頗林陳時之虞。並提
    出本案歷次審理中所聲請調查證據之書狀影本為憑。爰依民
    事訴訟法第33條第1項第2款規定，聲請法官迴避。
三、經查：
（一）聲請人林美雪係系爭事件之被告及反請求之被告，聲請人
      林彥名為108年度重家繼訴字第2號事件之被告，目前由本
      院家事法庭審理中，業據本院依職權調取上開卷宗核閱無
      訛。
（二）本案依聲請人聲請法官迴避之上述事實，係以承審法官就
      其所聲明函調之證據，未予以調查，致影響其權益等情。
       要與前揭規定「法官執行職務有偏頗之虞」，係指法官
      對於訴訟標的有特別利害關係，或與當事人之一造有密切
      之交誼或嫌怨，或基於其他情形，客觀上足疑其為不公平
      之審判者而言，得聲請法官迴避之規定不合。再者，聲請
      人亦未具體陳明承審法官於本件有何侵害聲請人權益或偏
      頗之情況，且並未具體指明承審法官是否與當事人之一造
      有密切之交誼或嫌怨，或對於系爭事件有何特別利害關係
      ，或基於其他情形客觀上足疑其為不公平審判之客觀事實
      ，並提出能即時調查之證據以釋明之，自難僅憑聲請人之
      主觀臆測，或不滿意法官指揮訴訟，即謂其有偏頗之虞。
      是以，本件客觀上無從認定承審法官對於訴訟結果有何利
      害關係或與當事人間有親交嫌怨等事實存在，即無所謂執
      行職務有偏頗之虞可言，聲請人依其主觀疑慮，聲請法官
      迴避，於法不合，應予駁回。
四、爰裁定如主文。 
中　　華　　民　　國　　111 　年　　6 　　月　　30　　日
                  家事庭審判長法　官  黃惠玲
　　　　　　　　　　　　　　　法　官　張以岳
                              法　官　廖文忠
以上正本係照原本作成。
如對本裁定抗告須於裁定送達後10日內向本院提出抗告狀，並繳
納抗告費新臺幣1,000元。
中　　華　　民　　國　　111 　年　　6 　　月　　30　　日
                              書記官　黃佳惠